【裁判字號】    97,審消債更,3227
【裁判日期】    971229
【裁判案由】    聲請更生程序
【裁判全文】
臺灣高雄地方法院民事裁定        97年度審消債更字第3227號
聲  請  人  甲○○
上列當事人聲請消費者債務清理事件，本院裁定如下：
    主  文
聲請人應於本裁定送達後十四日內，補提如附表所示之證明文件
到院。
    理  由
一、按債務人對於金融機構因消費借貸、自用住宅借款、信用卡
    或現金卡契約而負債務，在聲請更生或清算前，應提出債權
    人清冊，以書面向最大債權金融機構請求協商債務清償方案
    並表明共同協商之意旨；債務人聲請更生時，應提出財產及
    收入狀況說明書及其債權人、債務人清冊，消費者債務清理
    條例（下稱本條例）第151 條第1 項及第43條第1 項分別定
    有明文。次按聲請更生或清算不合程式、不備其他要件或拒
    絕提出關係文件者，法院應以裁定駁回之，但其情形可以補
    正者，法院應定期間先命補正，復為本條例第8 條、第46條
    所明定。
二、查本件聲請人向本院聲請更生，雖主張：其有不能清償債務
    情事，前已提出債權人清冊，以書面向最大債權金融機構請
    求共同協商債務清償方案，協商成立，惟因不可歸責於聲請
    人之事由致履行原協商內容顯有重大困難；且於本條例施行
    後曾發函向最大債權金融機構請求協商，惟協商不成立，且
    其無擔保或無優先權之債務總額未逾新臺幣1,200 萬元，復
    未經法院裁定開始清算程序或宣告破產，爰請求准予更生云
    云。
三、經查：聲請人雖曾依照中華民國銀行公會會員辦理消費金融
    案件無擔保債務協商機制與金融機構成立協商，然債權人清
    冊所列中國信託商業銀行股份有限公司（下稱中國信託銀行
    ）未參與該次協商；又聲請人雖曾於97年11月向荷蘭銀行請
    求協商債務，惟並未依金融機構債務協商機制規定檢附所有
    資料申請，是本件聲請人聲請更生，顯未遵循本條例第15 1
    條第1 項規定對於金融機構因消費借貸、自用住宅借款、信
    用卡或現金卡契約所負債務與全體債權金融機構先行債務協
    商之機制，依上開說明，其聲請不合程式，爰定期命聲請人
    於消費者債務清理條例施行後，依金融機構債務協商機制規
    定檢附資料向最大債權金融機構請求協商債務清償方案並表
    明共同協商之意旨，並補提如附表所示證明文件及其他關係
    文件到院，如逾期未補正，則駁回其更生聲請。
附表：
1.提出於消費者債務清理條例施行後，聲請人向最大債權金融機
  構檢附下列資料：(1)前置協商申請書正本(2)身份證正反面影本
  (3)前置協商申請人財產及收支狀況說明書正本(4)債權人清冊（
  檢附向財團法人金融聯合徵信中心申請金融機構債權人清冊正
  本）(5)近2 年度綜合所得資料清冊及最近1 個月核發之財產資
  料清單(6)近3 個月薪資證明文件(7)勞工保險被保險人投保資料
  表及明細正本（如無投保則無須提供）申請協商之證明文件（
  須提出全部申請資料及最大債權金融機構收受之證明）。
2.上開申請協商成立或不成立之證明文件（例如最大債權金融機
  構於聲請人申請協商後30日不開始協商，或自開始協商之翌日
  起逾90日協商不成立，或拒絕協商而退件，本項證明文件如於
  14日內無法提出請先補正附表其餘證明文件）。
3.與全體金融機構之債權人達成還款協商合意之協議書（需已簽
  章）及還款計畫（如已遺失請向最大債權銀行申請補發）。
4.依法應分擔扶養義務之人數、分擔之比例及家族系統表及其戶
  籍謄本。
5.其他扶養義務人及全體受扶養人張雅慈、張凱晴、張順義95年
  、96年度國稅局財產歸屬資料及綜合所得稅各類所得資料清單
  。
6.聲請人自聲請前1 日回溯2 年期間每月實際向各債權人償還貸
  款（包括有擔保及無擔保）之數額及明細。
7.由聲請人為要保人繳納保費之完整保險契約（需有記載保險期
  間及保險金額）。
8.說明聲請人及受扶養人是否有領取低收入戶補助、教育補助、
  房租補助、失業給付或其他津貼或補助，其期間及領取總金額
  ，並提出領取補助款之存摺等證明文件。
9.其餘有不可歸責己之事由致履行顯有重大困難及不能清償債務
  或有不能清償債務之虞之相關證明文件（例如生病之診斷證明
  書、非自願性離職證明書等）。
10.聲請人96、97年薪資單。
11.聲請人所有坐落高雄市苓雅區五塊厝0000-0000 、0000-000 0
  地號及門牌號碼高雄市○○區○○里○○○路25號7 樓之1、
  樓之2 、21號地下層房屋之房屋稅單並陳報不動產交易價值及
  其證明文件。
12.請說明聲請人之安信商業銀行之1455元債務是否業已清償？如
  是，請提供相關證明資料？
13.請說明聲請人是否尚有合作金庫商業銀行之債務，為何聲請人
  所有之土地及建物均有抵押權之設定登記？為何聲請人之債權
  人清冊上未列該筆債權？並請提出相關債權證明資料。
中    華    民    國    97    年    12    月    29    日
              民事第三庭    法      官  朱玲瑤
上為正本係照原本作成
本件不得抗告
中    華    民    國    97    年    12    月    29    日
                            書  記  官  曹德英


司法院資訊處製作；財團法人民間司法改革基金會備份。
